臺灣苗栗地方法院民事判決　九十年度訴字第三五四號
　　原　　　告　丁○○
　　被　　　告　乙○○
　　　　　　　　丙○○
　　　　　　　　甲○○
右當事人間請求侵權行為損害賠償事件，本院判決如左：
    主    文
被告應連帶給付原告新臺幣陸萬元及自民國九十年五月一日起至清償日止，按年息百
分之五計算之利息。
原告其餘之訴駁回。
訴訟費用由被告連帶負擔十五分之一，餘由原告負擔。
本判決原告勝訴部分，於原告以新台幣貳萬元為被告供擔保後，得假執行。
原告其餘假執行之聲請駁回。
    事實及理由
一、原告起訴主張：原告於民國八十八年十月七日凌晨一時許，在苗栗縣苗栗市○○
    路五０二號梅龍鎮酒店外，發現原告所有車號Ｑ八—九六四一號賓士自用小客車
    停放該處，乃將該自用小客車之右後輪始漏氣，預備請拖車載回，在漏完氣時，
    適為訴外人楊惠與被告乙○○、甲○○、丙○○等人發現，被告三人遂聯手徒手
    毆打原告，致原告受有嘴唇腫脹、全身多處瘀傷等傷害，被告三人業經台灣苗栗
    地方法院檢察署檢察官偵查起訴，而原告除身體受有傷害外又被誣指涉犯竊盜及
    毀損案件，雖獲不起訴處分，唯精神受有損害，為此，爰依侵權行為損害賠償之
    法律關係，訴請被告給付精神上損害賠償新台幣（下同）八十萬元，及自本件起
    訴狀繕本送達之翌日即九十年五月一日起至清償日止，按週年利率百分之五計算
    之利息，並陳明願供擔保，請准宣告假執行等語。被告則以：伊等並未傷害原告
    ，是原告先動手，伊等是主張正當防衛等情抗辯，而求為判決駁回原告之訴。
二、原告主張之事實，業據其提出驗傷診斷書、起訴書、本院九十年度易字第二四六
    號刑事判決影本各一紙為證，核屬相符。且被告等因本件傷害案件，經本院依傷
    害罪判處拘役各為參拾日、肆拾日在案，並經臺灣高等法院臺中高分院維持原判
    決等情，有本院依職權調閱之臺灣高等法院臺中高分院九十年度上易字第二０二
    九號刑事判決全卷及本院九十年度易字第二四六號刑事判決全卷足稽，至被告前
    開辯稱並未傷害原告及基於正當防衛等情云云，自無足取。則原告主張，應可信
    為真實。
三、按不法侵害他人之身體、健康、名譽或自由者，被害人雖非財產上之損害亦得請
    求賠償相當之金額，次按數人共同不法侵害他人之權利者，連帶負損害賠償責任
    民法第一百九十五條第一項前段、第一百八十五條前段分別定有明文。經查，原
    告因本件傷害案件致受有嘴唇腫脹、及全身多處受有瘀青之傷害，惟依台灣省立
    苗栗醫院驗傷診斷書載明，原告嘴唇腫脹、後頭部腫脹、後背部瘀傷（二公分×
    四公分）、左手前臂瘀傷（七公分×十三公分）、右手前臂瘀傷（三公分×八公
    分），是認原告受傷情況尚屬輕微。觀之原告上開傷勢影響其正常活動雖非嚴重
    ，惟因原告因細故，而遭被告三人傷害，精神上自受有相當痛苦，亦洵堪認定，
    經參酌兩造之知識程度、身分、地位、經濟能力、原告所受痛苦等情，認原告精
    神慰藉金之請求以六萬元，方屬公允。是原告精神慰藉金之請求於上開六萬元之
    範圍內者，自屬正當，逾此部分之請求，為不相當，應予駁回。
四、原告陳明願供擔保，聲請宣告假執行，經核原告勝訴部分，合於法律之規定，爰
    酌定相當之擔保金額，併宣告之。至原告其餘假執行之聲請，則因訴之駁回而失
    所依附，應予駁回。
五、結論：本件原告之訴為一部有理由，一部無理由，並依民事訴訟法第七十九條但
    書、第八十五條第二項、第三百九十條第二項，判決如主文。
中　　　華　　　民　　　國　　九十一　　年　　　六　　　月　　二十五　　日
                                  臺灣苗栗地方法院民事庭
~B法　　　官　林靜雯
右為正本係照原本作成。
如對本判決上訴，須於判決送達後廿日內向本院提出上訴狀。
~B法院書記官　張茹茵
中　　　華　　　民　　　國　　九十一　　年　　　六　　　月　　二十五　　日
